臺灣高等法院刑事判決　　　　　　　　　　　　　九十一年度上易字第一六三五號
　　上　訴　人　臺灣板橋地方法院檢察署檢察官
　　上　訴　人
　　即　被　告　丁○○
右上訴人因被告竊盜案件，不服臺灣板橋地方法院九十一年度訴字第一八０號，中華
民國九十一年四月十七日第一審判決（起訴案號：臺灣板橋地方法院檢察署九十年度
偵字第一七四０七號，移送併辦案號：臺灣板橋地方法院檢察署九十一年度偵字第九
二四九號、九十一年度偵字第一二八四三號及臺灣臺北地方法院檢察署九十一年度偵
字第三二七一號）提起上訴，本院判決如左：
    主  文
原判決撤銷。
丁○○共同連續竊盜，累犯，處有期徒刑壹年。
    事  實
一、丁○○前於民國八十五年間因違反麻醉藥品管理條例案件，於八十六年六月二十
    五日經臺灣板橋地方法院以八十五年度訴字第一九六０號判處有期徒刑四月，於
    八十六年七月二十一日確定，於八十六年十一月十三日易科罰金執行完畢；又於
    八十八年間因犯偽造文書等罪，於八十八年八月九日經本院以八十八年度上易字
    第三二０九號判處有期徒刑五月確定，於八十八年十二月十三日易科罰金執行完
    畢。仍不知悔改，與「李勁毅」（綽號「阿毅」，五十八年七月四日生，現為臺
    灣板橋地方法院檢察署通緝中）之成年男子，共同基於意圖為自已不法所有之概
    括犯意聯絡，先後為左列竊盜行為：
  (1)、丁○○、「李勁毅」於九十年二月二十一日十六時許，前往臺北縣板橋市○○○路一二三號「衛星通訊行」，向店員甲○○佯稱欲購買行動電話，甲○○遂
      取出行動電話供其等挑選，由丁○○趁甲○○不注意之際，徒手竊取行動電話
      二支（ＳＯＮＹＺ１８型一支、摩扥蘿拉３６８８Ｘ型一支），得手後，旋即
      離去。
  (2)、丁○○、「李勁毅」又於九十年三月十二日十一時許，前往臺北縣板橋市○○
      路三十三號「普薩通訊行」，向店員丙○○佯稱欲購買行動電話，丙○○遂取
      出行動電話供其等挑選，由丁○○趁丙○○不注意之際，徒手竊取行動電話二
      支（ＧＩＹＡ牌Ｑ１６８８Ｆ型一支、飛利浦牌９Ａ９型一支），得手後，旋
      即離去。
  (3)、丁○○、「李勁毅」再於九十年四月十七日二十二時許，前往臺北市○○區○○街一八０號一樓「大呼小叫通信行」，由丁○○先進入店內向負責人乙○○
      佯稱欲購買行動電話，乙○○遂取出行動電話供其挑選，「李勁毅」隨後進入
      店內，要求乙○○教其使用易利信舊型三八八手機之操作，使乙○○分散注意
      ，丁○○則趁乙○○不注意之際，徒手竊取行動電話三支（ＳＯＮＹＣＭＤ－
      二一八型一支、摩扥蘿拉Ｖ３６８８Ｘ型一支、飛利浦牌９Ａ９型一支），得
      手後，「李勁毅」、丁○○旋即先後離去。
  (4)、丁○○、「李勁毅」復承前之概括犯意，另於如附表所示之時地共同竊取楊正
      輝等人之財物。
二、案經臺北縣警察局板橋分局報請臺灣板橋地方法院檢察署檢察官偵查起訴及移送
    併辦。
    理  由
一、右揭事實，業據被告丁○○於本院審理中坦承不諱，核與被害人甲○○、丙○○
    於警訊、偵訊，被害人乙○○及楊正輝、鐘翠藜、王崇興、江美慧、余倩、李芳
    儀、王靖華、李培華、莊阿秀、蘇滿、王子慧、林鉦富、廖秋蘭、蔡淑娟於警訊
    中指訴綦詳，並經證人賴任、曾心漪於警訊中證述明確，另有贓物認領保管單、
    照片三張在卷足資佐證，事證明確，被告之犯行堪以認定。
二、核被告丁○○所為，係犯刑法第三百二十條第一項之竊盜罪。被告與「李勁毅」
    間互有犯意聯絡及行為分擔，皆為共同正犯。被告先後多次竊盜犯行，時間緊接
    ，罪名及犯罪構成要件均屬相同，顯係基於概括犯意反覆為之，為連續犯，依刑
    法第五十六條之規定，應以一罪論，並加重其刑。公訴人雖未就被告丁○○如事
    實欄一、(3)及(4)附表所示竊盜犯行部分起訴（業經公訴人移送併案審理），惟此
    部分與起訴部分之如事實欄一、(1)、(2)所示竊盜犯行部分，有連續犯裁判上一罪
    關係，依審判不可分原則，本院自應併予審理。查被告丁○○前於八十五年間因
    違反麻醉藥品管理條例案件，於八十六年六月二十五日經臺灣板橋地方法院以八
    十五年度訴字第一九六０號判處有期徒刑四月，於八十六年七月二十一日確定，
    於八十六年十一月十三日易科罰金執行完畢；又於八十八年間因犯偽造文書等罪
    ，於八十八年八月九日經本院以八十八年度上易字第三二０九號判處有期徒刑五
    月確定，於八十八年十二月十三日易科罰金執行完畢之事實欄，有臺灣高等法院
    檢察署刑案紀錄簡覆表及本院被告全國前案紀錄表在卷可憑，其於有期徒刑執行
    完畢後五年內，再犯有期徒刑以上之本罪，為累犯，依法遞加重其刑。
三、原審據以論罪科刑原非無見，惟檢察官就犯罪事實一部起訴者，效力及於全部，
    刑事訴訟法第二百六十七條定有明文，茲就附表所示之犯罪行為部分，與原審判
    決部分既屬裁判上一罪關係，即為起訴效力所及，乃原審未及併予審理，容有未
    洽，是以被告提起上訴指摘原審量刑過重而請求減輕其刑，雖無理由，但檢察官
    提起上訴指摘及此，為有理由，自應由本院撤銷改判。爰審酌被告犯罪之動機、
    目的、手段、所竊財物價值，及犯罪後坦承犯行，就附表所示部分且為其他共犯
    之秘密證人，因而破獲事實欄一(4)附表所示竊盜犯行部分（此部分因竊盜案件非
    證人保護法第二條所列各款刑事案件之範圍，故無該法第十四條減輕其刑之適用
    ，然可做為被告犯罪後態度良好之參考）之態度等一切情狀，從輕量處如主文第
    二項所示之刑。
四、移送併辦「被告丁○○行使變造特種文書」意旨（臺灣臺北地方法院檢察署九十
    一年度偵字第三二七一號）略稱：被告丁○○於九十年四月十七日二十三時許，
    前往臺北縣三重市○○○路八十五號「華彩通信廣場」，持用換貼丁○○照片之
    變造蔡淑娟國民身分證，向該店負責人王國鎮兜售甫竊得之三支行動電話，因認
    被告丁○○另涉有刑法第二百十六條、二百十二條之行使變造特種文書罪嫌，且
    此部分與所犯竊盜犯行，有牽連犯裁判上一罪之關係，屬法律上同一案件云云。
    惟查，依被告丁○○於原審供稱：「照片是九十年四月十日我在車上給「阿毅」
    的，「阿毅」他跟我說，他要幫我做一張身分證，他沒有告訴我說要做何用，到
    後來要賣手機時，他才臨時拿給我用，這時我才臨時同意用這張變造身分證去賣
    手機」等語（見原審九十一年四月三日審判筆錄），由是觀之，被告於交付照片
    予綽號「阿毅」者時，根本無從預期其與綽號「阿毅」者將於九十年四月十七日
    二十二時許，前往臺北市○○區○○街一八０號一樓「大呼小叫通信行」竊取行
    動電話，更遑論嗣後於九十年四月十七日二十三時許，前往臺北縣三重市○○○
    路八十五號「華彩通信廣場」，持用變造之蔡淑娟國民身分證變賣，被告丁○○
    行使變造國民身分證之行為，顯係嗣後為銷售贓物而另行起意，與竊取行動電話
    之犯行，並無裁判上一罪之關係，非起訴效力所及，自應移還檢察官另行處理，
    附此敘明。
據上論斷，應依刑事訴訟法第三百六十九條第一項前段、第三百六十四條、第二百九
十九條第一項前段，刑法第二十八條、第五十六條、第三百二十條第一項、第四十七
條，罰金罰鍰提高標準條例第一條前段，判決如主文。
本案經檢察官郭啟東到庭執行職務。
中      華      民      國      九十一      年    八    月    二十六    日
                              臺灣高等法院刑事第二十一庭
                                  審判長法  官  葉  騰  瑞
                                        法  官  莊  明  彰
                                        法  官  黃  國  忠
右正本證明與原本無異。
不得上訴。
                                        書記官  劉  貞  達
中      華      民      國      九十一      年    八    月    二十六    日
附錄本案論罪科刑法條全文
刑法第三百二十條：
意圖為自己或第三人不法之所有，而竊取他人之動產者，為竊盜罪，處五年以下有期
徒刑、拘役或五百元以下罰金。
意圖為自己或第三人不法利益，而竊佔他人之不動產者，依前項之規定處斷。
前二項之未遂犯罰之。
